臺灣高雄地方法院刑事判決　　　　　　　94年度訴字第2260號
公　訴　人　臺灣高雄地方法院檢察署檢察官
被　　　告　乙○○
上列被告因違反毒品危害防制條例案件，經檢察官提起公訴（94
年度毒偵字第4476號），嗣因被告就被訴事實為有罪之陳述，經
本院合議庭裁定由受命法官獨任適用簡式審判程序審理，本院判
決如下：
    主  文
乙○○施用第一級毒品，累犯，處有期徒刑壹年，扣案殘留第一
級毒品海洛因之注射針筒壹支沒收銷燬之；又施用第二級毒品，
累犯，處有期徒刑陸月。應執行有期徒刑壹年肆月，扣案殘留第
一級毒品海洛因之注射針筒壹支沒收銷燬之。
    事  實
一、乙○○前因違反毒品危害防制條例案件，經本院以92年度訴
    2764號判處有期徒刑1 年確定，另因竊盜案件，經本院以93
    年度簡字第290 號判處有期徒刑4 月確定，上開2 案再經本
    院定應執行刑為有期徒刑1 年2 月確定，於93年4 月30日入
    監服刑，甫於94年5 月1 日執行完畢。
二、乙○○前於88年間，因施用毒品案件，經本院裁定送觀察、
    勒戒後，認無繼續施用毒品之傾向，經臺灣高雄地方法院檢
    察署檢察官於88年11月10日以88年度毒偵字第2186號為不起
    訴處分確定；復於89年間，因施用毒品案件，經本院裁定送
    觀察、勒戒後，認有繼續施用毒品之傾向，再裁定令入戒治
    處所施以強制戒治，於90年2 月13日因停止戒治出所，並經
    本院於89年11月22日以89年度訴2305號判處有期徒刑8 月，
    嗣並確定；於前開停止戒治，交付保護管束期間，又因施用
    毒品案件，經本院於90年6 月15日以90年度訴966 號判處有
    期徒刑10月，嗣並確定，並經本院裁定撤銷前開停止戒治，
    繼續執行所餘戒治期間，於90年10月16日執行完畢；再於92
    年間，因施用毒品案件，經本院裁定令入戒治處所施以強制
    戒治，惟尚未執行，即因毒品危害防制條例修正公布施行，
    經臺灣高雄地方法院檢察署檢察官適用新法予以報結，並經
    本院於93年2 月17日以92年度訴2764號判處有期徒刑1 年，
    嗣並確定。詎仍不知悔改，於前案強制戒治執行完畢釋放後
    5 年內，又基於施用第一級毒品海洛因之犯意，於94年5 月
    4 日上午8 時許，在高雄縣大寮鄉○○村○○路399 號之住
    處，以將第一級毒品海洛因摻水用針筒注射入體內之方式，
    施用第一級毒品海洛因1 次；另基於施用第二級毒品甲基安
    非他命之犯意，於94年5 月4 日中午12時許回溯24小時內之
    某時，在上開住處，以將第二級毒品甲基安非他命置於吸食
    器內隔熱燒烤吸食煙霧之方式，施用第二級毒品甲基安非他
    命1 次。嗣於94年5 月4 日上午8 時10分許，經其母張嘉芸
    報警處理後，為警至上開住處當場查獲其施用第一級毒品犯
    行，並扣得殘留第一級毒品海洛因之注射針筒1 支，再經警
    於同日中午12時許採尿送驗後，另查獲其施用第二級毒品犯
    行。
二、案經高雄縣警察局林園分局報告臺灣高雄地方法院檢察署檢
    察官偵查起訴。
    理  由
一、按本件被告乙○○所犯係死刑、無期徒刑、最輕本刑為3 年
    以上有期徒刑以外之罪，其於準備程序就前揭被訴事實為有
    罪之陳述，經受命法官告知簡式審判程序之旨，並聽取其與
    公訴人之意見後，本院認無不得或不宜改依簡式審判程序進
    行之情事，依刑事訴訟法第273 條之1 第1 項、第284 條之
    1 規定，裁定本件由受命法官獨任進行簡式審判程序，合先
    敘明。
二、上揭犯罪事實，業據被告於本院審理中坦承不諱，核與證人
    張嘉芸於警詢中陳述目睹被告於94年5 月4 日上午8 時許，
    在住處3 樓房間內，以針筒注射右手後即昏沈沈乙情相符，
    且被告於94年5 月4 日中午12時許所採集之尿液經送檢驗結
    果，呈嗎啡及甲基安非他命陽性反應，有臺灣檢驗科技股份
    有限公司94年5 月23日報告編號:KＺ000000000000 號濫用藥
    物尿液檢驗報告及姓名對照表各1 紙附卷可稽。另扣案之注
    射針筒1 支，經送驗結果，呈海洛因陽性反應，亦有高雄醫
    學大學附設中和紀念醫院94年7 月19日報告編號：0000-000
    號檢驗報告1 份在卷可查。按海洛因施用入人體後水解還原
    成嗎啡，再循嗎啡之代謝方式排出體外；而海洛因經注射入
    人體後，約80% 於24小時內自尿中排出，業據行政院衛生署
    藥物食品檢驗局（73）藥檢壹字第030221號函及（81）藥檢
    壹字第8114885 號函敘明可查；又甲基安非他命經口服投與
    後，約70% 於24小時內可自尿液中排出，又其尿液內含甲基
    安非他命成分之檢出，與投與甲基安非它命的量、個人體質
    、檢驗儀器之精密度有關，通常採尿化驗是否呈陽性反應，
    應以投與後24小時內所採者為宜，此亦有行政院衛生署藥物
    食品檢驗局（80）藥檢壹字第4529號函可查。綜上足認，被
    告前揭自白與事實相符，應堪採為被告有罪之證據，則被告
    上揭施用第一級毒品海洛因及第二級甲基毒品安非他命各1
    次之事實，堪以認定。
三、查被告前於88年間，因施用毒品案件，經本院裁定送觀察、
    勒戒後，認無繼續施用毒品之傾向，經臺灣高雄地方法院檢
    察署檢察官於88年11月10日以88年度毒偵字第2186號為不起
    訴處分確定；復於89年間，因施用毒品案件，經本院裁定送
    觀察、勒戒後，認有繼續施用毒品之傾向，再裁定令入戒治
    處所施以強制戒治，於90年2 月13日因停止戒治出所，並經
    本院於89年11月22日以89年度訴2305號判處有期徒刑8 月，
    嗣並確定；於前開停止戒治，交付保護管束期間，又因施用
    毒品案件，經本院於90年6 月15日以90年度訴966 號判處有
    期徒刑10月，嗣並確定，並經本院裁定撤銷前開停止戒治，
    繼續執行所餘戒治期間，於90年10月16日執行完畢；再於92
    年間，因施用毒品案件，經本院裁定令入戒治處所施以強制
    戒治，惟尚未執行，即因毒品危害防制條例修正公布施行，
    經臺灣高雄地方法院檢察署檢察官適用新法予以報結，並經
    本院於93年2 月17日以92年度訴2764號判處有期徒刑1 年，
    嗣並確定，此有臺灣高等法院被告全國前案紀錄表1 份在卷
    可憑，其於前案強制戒治執行完畢釋放後5 年內再犯本件毒
    品危害防制條例第10條第1 項、第2 項之罪，犯罪事證明確
    ，應依法論科。
四、查海洛因、甲基安非他命分別係毒品危害防制條例第2條第2
    項所稱之第一級、第二級毒品，不得非法持有、施用。核被
    告所為，係犯毒品危害防制條例第10條第1 項之施用第一級
    毒品罪及同條第2 項之施用第二級毒品罪。其施用第一級、
    第二級毒品前後，持有海洛因及甲基安非他命之低度行為，
    分別為施用之高度行為所吸收，均不另論罪。被告所犯上述
    2 罪，犯意各別，行為互殊，應分論併罰。再被告前因違反
    毒品危害防制條例案件，經本院以92年度訴2764號判處有期
    徒刑1 年確定，另因竊盜案件，經本院以93年度簡字第290
    號判處有期徒刑4 月確定，上開2 案再經本院定應執行刑為
    有期徒刑1 年2 月確定，於93年4 月30日入監服刑，甫於94
    年5 月1 日執行完畢，有前揭臺灣高等法院被告全國前案紀
    錄表可參，其受有期徒刑之執行完畢，5 年以內再犯本件有
    期徒刑以上之罪，為累犯，應依刑法第47條規定加重其刑。
    爰審酌被告前因施用毒品案件，先後經觀察、勒戒、強制戒
    治及法院判刑確定，仍未戒絕毒品，再犯本件施用毒品犯行
    ，顯見其無悔改之意，意志不堅，有失政府制定毒品危害防
    制條例之立法美意，本不宜寬貸，惟念其施用毒品乃自戕一
    己之身體健康，尚未害及他人，犯後亦坦承犯行，態度良好
    等一切情狀，分別量處如主文所示之刑，並定其應執行刑。
    扣案殘留第一級毒品海洛因之注射針筒1 支，業已難與第一
    級毒品海洛因析離，屬查獲之第一級毒品，爰依毒品危害防
    制條例第18條第1 項前段規定，不問屬於犯人與否，併予宣
    告沒收銷燬之。
據上論斷，應依刑事訴訟法273條之1第1項、第284條之1、第299
條第1項前段，毒品危害防制條例第10條第1項、第2項、第18條
第1 項前段、第23條第2 項，刑法第11條、第47條、第51條第5
款，判決如主文。
本案經檢察官甲○○到庭執行職務。
中　　華　　民　　國　　94　　年　　8 　　月　　8 　　日
                  鳳山刑事第1庭   法　官    王雅苑
以上正本證明與原本無異。
如不服本判決，應於收受送達後10日內向本院提出上訴書狀。
　　　　　　　　　　　　　        書記官    林志衡
中　　華　　民　　國　　94　　年　　8 　　月　　8 　　日
附錄法條：
毒品危害防制條例第10條
施用第一級毒品者，處6月以上5年以下有期徒刑。
施用第二級毒品者，處3年以下有期徒刑。
